【裁判字號】    90,訴,297
【裁判日期】    900417
【裁判案由】    搶奪
【裁判全文】
臺灣彰化地方法院刑事判決                            九十年度訴字第二九七號
    公  訴  人  臺灣彰化地方法院檢察署檢察官
    被      告  甲○○
    被      告  丙○○
右列被告等因搶奪案件，經檢察官提起公訴（九十年度偵字第七四六號），本院判決
如左：
    主      文
甲○○共同意圖為自己不法之所有，而搶奪他人之動產，累犯，處有期徒刑拾月。
丙○○共同意圖為自己不法之所有，而搶奪他人之動產，處有期徒刑柒月，緩刑參年
，緩刑期內付保護管束。
    事      實
一、甲○○前曾於民國（下同）八十九年間因竊盜案件，經本院判處有期徒刑四月確
    定，於八十九年十一月十四日執行完畢，仍不知悔改；詎於九十年一月三日晚上
    十一時許，由丙○○騎乘車號ＧＺ八－０八五號重型機車，附載甲○○，途經彰
    化縣彰化市○○○街、建和街口，見行人乙○○攜帶皮包，由甲○○提議，其二
    人即共同基於意圖為自己不法所有之犯意聯絡，決定著手行搶後，丙○○乃將機
    車駛近，甲○○乘乙○○不備，伸手搶奪乙○○攜帶之皮包，計搶得新台幣一萬
    四千餘元（起訴書誤為四千餘元）及手機（變賣後得價一千六百元）後，朋分花
    用。嗣於同年月二十日晚上十一時許，在甲○○位於彰化縣大村鄉過溝村過溝三
    巷廿八號居處為警循線查獲。
二、案經被害人乙○○訴由彰化縣警察局移送臺灣彰化地方法院檢察署檢察官偵查起
    訴。
    理      由
一、訊據被告甲○○對右揭事實坦承不諱，被告丙○○則否認上開犯行，辯稱：伊不
    知甲○○要搶奪云云；經查，被告二人右開犯罪事實，業據被害人乙○○指訴綦
    詳，且有失竊報告及贓物領據附卷可證，雖被告丙○○否認知情云云，然上開犯
    行業經共同被告甲○○於警訊中供述明確，且其亦坦承騎車載甲○○行搶，事後
    分得六千餘元花用等情，豈可諉為不知，故其辯顯係諉卸之詞，不足採信，本件
    事證明確，其等犯行均堪認定。
二、核被告等所為，均係犯刑法第三百二十五條第一項之罪。被告二人就上開犯行間
    ，互有犯意聯絡及行為分擔，均為共同正犯。被告甲○○前曾於八十九年間因竊
    盜案件，經本院判處有期徒刑四月確定，於八十九年十一月十四日執行完畢，此
    有台灣彰化地方法院檢察署刑案資料查註紀錄表乙紙附卷可稽，其受此有期徒刑
    執行完畢後，五年以內再犯有期徒刑以上之罪，應依累犯規定加重其刑。爰酌被
    告等犯罪之動機、目的、手段、所生之危害及犯罪後之態度等一切情狀，分別量
    處如主文所示之刑。又被告丙○○前未曾受有期徒刑以上刑之宣告，有臺灣彰化
    地方法院檢察署刑案資料查註紀錄表足稽，經此教訓，當知警惕而無再犯之虞，
    本院認本件所宣告之刑，以暫不執行為宜，爰依法宣告緩刑三年，緩刑期間並付
    保護管束，以啟自新。
三、據上論斷，應依刑事訴訟法第二百九十九條第一項前段，刑法第二十八條、第三
    百二十五條第一項、第四十七條、第七十四條第一款、第九十三條第一項，判決
    如主文。
本案經檢察官陳燕瑩到庭執行職務。
中      華      民      國      九十    年      四      月      十七    日
                                  臺灣彰化地方法院刑事第二庭
                                        法      官  謝  仁  棠
右正本證明與原本無異。
如不服本判決，應於送達後十日內向本院提出上訴狀( 須附繕本 )。
告訴人或被害人對於判決如有不服具備理由請求檢察官上訴者，其上訴期間之計算係
以檢察官收受判決正本之日期為準。
                                        法院書記官  于  淑  真
中      華      民      國      九十    年      四      月     二十三   日
刑法第三百二十五條
意圖為自己或第三人不法之所有，而搶奪他人之動產者，處六月以上五年以下有期徒
刑。
因而致人於死者，處無期徒刑或七年以上有期徒刑，致重傷者，處三年以上十年以下
有期徒刑。
第一項之未遂犯罰之。


司法院資訊處製作；財團法人民間司法改革基金會備份。
